---
title: "Raport Część II"
author: "Natalia Wojciechowska, Witold Trzeciakowski"
date: "8 06 2021"
output: slidy_presentation
---

```{r setup, include=FALSE}
knitr::opts_chunk$set(echo = FALSE)
knitr::opts_chunk$set(message = FALSE)
```

## Wczytanie kodu

- Na początku załadujmy potrzebne pliki.

Potrzebne tabele, funkcje i biblioteki zostały wczytane z poniższego pliku.

```{r ladowanie, results='hide', warning=FALSE, echo=TRUE}
source("kod_raport_2.R")
```

- Zajmiemy się teraz analizą serwisu Pets Stack Exchange, chociaż 
przedstawiane analizy można by było zastosować do innych omawianych przez nas
serwisów.

## Wybór najlepszych użytkowników

Wszystkie serwisy Stack Exchenge są tworzone przez nikogo innego jak
użytkowników. Jak wiadomo wkład poszczególnych członków społeczności jest
niezwykle zróżnicowany. Są więc ustalone pewne kryteria, dzięki którym 
możemy wyłonić najważniejszych użytkowników, którzy mają ogromny wpływ
na działanie serwisu. Domyślnie użytkownicy są porównywani przy pomocy
reputacji. Teoretycznie im większa reputacja, tym większym zaufaniem jest
obdarzony użytkownik i tym większy jest jego wkład w rozwój serwisu.
Co jednak gdy nieco zmienimy kryteria wyboru najlepszych członków społeczności?

- Na początku zobaczmy 10 użytkowników z największą **reputacją**. 

```{r reputacja}
naj_rep <- najlepsi_reputacja(Users)
naj_rep %>% kable() %>% kableExtra::kable_styling(full_width = T, bootstrap_options = 'striped')
```

- Są to osoby, które serwis Pets Stack Exchange uznaje za najbardziej
wartościowych członków.

- Zobaczmy 10 użytkowników z największą **liczbą odznak**, które są przyznawane za mniejsze lub większe osiągnięcia w serwisie.

```{r odznaki}
naj_odz <- najlepsi_odznaki(Badges, Users)
naj_odz %>% kable() %>% kableExtra::kable_styling(full_width = T, bootstrap_options = 'striped')
```

- Warto wiedzieć, że odznaki nie są równe. W zależności od trudności zdobycia
osiągnięcia można uzyskać brązową, srebrną lub złotą odznakę. Oczywiście złota
odznaka jest najtrudniejsza do zdobycia, więc mają na to szansę tylko najbardziej
aktywni członkowie społeczności.

- Sprawdźmy teraz jak wyglądałby nasz ranking, gdybyśmy pod uwagę brali jedynie **złote odznaki**.

```{r zlote_odznaki}
naj_zl_odz <- najlepsi_zlote_odznaki(Badges)
naj_zl_odz %>% kable() %>% kableExtra::kable_styling(full_width = T, bootstrap_options = 'striped')
```

- Następnie zobaczmy czyje pytania najbardziej przyciągnęły internautów do serwisu Pets. W tym celu znajdźmy **sumę wyświetleń** opublikowanych postów dla użytkowników.

```{r wyswietlenia}
naj_wys <- najlepsi_wyswietlenia(Users, Posts)
naj_wys %>% kable() %>% kableExtra::kable_styling(full_width = T, bootstrap_options = 'striped')
```

- Możemy zauważyć, że wielu użytkowników się pojawia w więcej niż jednej tabeli.
Wynika stąd, że aktywność najbardziej cenionych członków społeczności Pets
musi być wszechstronna.

```{r najlepsi}
najlepsi <- najlepsze_wszystko(naj_odz, naj_rep, naj_wys, naj_zl_odz)
najlepsi %>% kable() %>% kableExtra::kable_styling(full_width = T, bootstrap_options = 'striped')
```

- Jak widzimy są 4 osoby, które znalazły się we wszystkich rankingach popularności.
Zatem najważniejsze osoby na forum muszą być wszechstronne i udzielają się
w wielu aspektach.

## Liczba pytań i odpowiedzi na forach

- Zbadajmy ile pojawiało się pytań i odpowiedzi na serisach Pets i Mathematica w poszczególnych latach.

- Zacznijmy od serwisu Pets.

```{r pytania_pets}
pytania <- questions_answers_per_year_pets(Posts)
pytania
```

- Zobaczmy teraz to samo dla serwisu Mathematica.

```{r pytania_math}
pytania <- questions_answers_per_year_math(Posts_math)
pytania
```

- Zauważmy, że dla obydwu serwisów stosunek udzielonych odpowiedzi do zadanych
pytań jest podobny i nie zmienia się tak bardzo na przełomie lat. 

- Przyjrzyjmy się jednak temu wspólczynnikowi nieco bliżej i porównajmy dla
naszych dwóch serwisów.

```{r answersratio}
answersratio <- answers_ratio_plot(Posts, Posts_math)
answersratio
```

- Chociaż, jak widać z poprzednich wykresów, serwis Mathematica jest bardziej
popularny, to więcej odpowiedzi na zadane pytania jest w serwisie Pets. Szczególnie jest to widoczne w obecnym roku. Można wyciągnąć wniosek, iż społeczność serwisu Pets jest mniej liczna, jednak bardziej aktywna.

## Wykresy aktywności

- Zobaczmy wykresy aktywności na badanych serwisach.

```{r wykresy_serwisy}
# PETS
daty_pets <- Znajdowanie_wykresu_daty(PostsPets)
wykres_pets <- rysowanie_aktywnosc(daty_pets)
wykres_pets
  
# KAWA
daty_kawa <- Znajdowanie_wykresu_daty(PostsKawa)
wykres_kawa <- rysowanie_aktywnosc(daty_kawa)
wykres_kawa

 # MATH
daty_math <- Znajdowanie_wykresu_daty(PostsMath)
wykres_math <-rysowanie_aktywnosc(daty_math)
wykres_math
```

- Porównajmy te wykresy. Zobaczmy najpierw same Pets i Coffee, ponieważ aktywność na Mathematica jest wielokrotnie większa.

```{r wykresy_pets_coffee}
tabelka <- generowanie_tabelka_do_wykresu(PostsPets, PostsKawa, PostsMath)
wykres_aktywnosc_pets_coffee(tabelka)
```

- Jak widać od roku od roku 2016 aktywność na tych serwisach jest na podobnym niewielkim poziomie, choć można dostrzec powolną tendencje spadkową.

- Zobaczmy na koniec wszystkie trzy wykresy jednocześnie.

```{r wykresy_razem}
tabelka <- generowanie_tabelka_do_wykresu(PostsPets, PostsKawa, PostsMath)
wykres_aktywnosc_wszystkie(tabelka)
```

- Serwis Mathematica w przeciwieństwie do pozostałych z roku na rok zyskuje coraz większą popularność i jego aktywność jest od lat wielokrotnie większa od pozostałych serwisów.

## Media społecznościowe

- Porównajmy teraz aktywność użytkowników mediów społecznościowych z aktywnością na naszych serwisach.

- Na początku zobaczmy wykresy jedynie dla trzech popularnych serwisów.
Dane pochodzą z serwisu *https://ourworldindata.org/rise-of-social-media*.

```{r facebook_instagram_twitter}
wykres_social_media_trzy(Spolecznosciowe)
```

- Jak widzimy aktywność na serwisach społecznościowych systematycznie rośnie i jest na niezwykle wysokim poziomie.

- Zobaczymy teraz wykresy aktywności dla większości popularnych serwisów 
i zastanówmy się nad ogólną tendencją.

```{r spolecznosci_wszystkie}
wykres_social_media_wszystkie(Spolecznosciowe)
```

-Możemy wyciągnąć wniosek, iż wraz ze wzrostem serwisów społecznościowych
takich jak Twitter, Facebook, Instagram, Tik Tok itp., zastępują one
serwisy dotyczące zainteresowań. Próżno jednak na nich szukać wartościowych rozwiązań na problemy matematyczne, dlatego serwis Mathematica, nie mając swojego odpowiednika, wciąż zyskuje na popularności.